【裁判字號】    99,審易,1649
【裁判日期】    991014
【裁判案由】    傷害
【裁判全文】
臺灣士林地方法院刑事判決            99年度審易字第1649號
公  訴  人  臺灣士林地方法院檢察署檢察官
被      告  甲○○
上列被告因傷害案件，經檢察官提起公訴（99年度偵字第8056號
），被告於準備程序中就被訴事實為有罪之陳述，本院裁定改依
簡式審判程序審理，並判決如下：
    主  文
甲○○共同傷害人之身體，處有期徒刑伍月，如易科罰金以新臺
幣壹仟元折算壹日。
    事  實
一、甲○○係在臺北市大同區○○○○○路站附近擺攤賣衣服之
    攤販，於民國99年6 月3 日晚上9 時59分許，在臺北市大同
    區○○○路94巷口，因不滿乙○○向其女性客人搭訕，竟夥
    同另2 名姓名、年籍不詳分別身穿白色及黑色上衣之成年男
    子（下稱白衣男子、黑衣男子），共同基於傷害人身體之犯
    意聯絡，先由甲○○拉扯乙○○身體，將其推倒在地，再由
    白衣男子以腳踢踹乙○○之頭部及腰部，使乙○○再次跌倒
    在地，黑衣男子則出腳踢乙○○大腿處，致乙○○受有腦震
    盪、左臉、頸及頭皮之表淺損傷、胸壁挫傷、右肘挫傷、髖
    部挫傷等普通傷害。
二、案經乙○○訴由臺北市政府警察局大同分局報告臺灣士林地
    方法院檢察署檢察官偵查起訴。
    理  由
一、訊之被告甲○○雖坦承上開傷害犯行，惟辯稱：另2 名對告
    訴人乙○○施暴之不詳姓名、年籍成年男子伊並不認識，伊
    與該2 人就上開傷害犯行並無犯意聯絡云云。經查：
  (一)上開時、地被告甲○○夥同2 名白衣男子、黑衣男子共同以
    上開方式毆打告訴人乙○○，並致告訴人乙○○受有上開普
    通傷害之犯罪事實，核與證人即被害人乙○○、證人即到場
    處理之員警林柏汶迭於警詢、檢察官偵查中結證之情節相符
    ，並有現場錄影監視光碟1 片、臺灣士林地方法院檢察署檢
    察官勘驗光碟筆錄及告訴人乙○○提出之馬偕紀念醫院（臺
    北院區）驗傷診斷證明書1 份在卷（參見偵查卷第14頁至第
    16頁、第18頁、第35頁至第39頁、第58頁）可資佐證，應甚
    明確。
  (二)本院於99年10月7 日當庭勘驗警方所移送於99年6 月3 日晚
    上9 時59分前後，在臺北市大同區○○○路94巷口附近監視
    錄影紀錄之光碟片，勘驗結果如下（詳如卷附勘驗筆錄）：
    1.第10號鏡頭監視錄影畫面部分：
    (1)21：54：34顯示：畫面中右下角身穿深色西裝男子（即告
      訴人）向與身穿深色套裝女子搭訕。
    (2)21：55：22顯示：1 名身穿淺色襯衫斜背深色包包男子（
      即被告），自畫面前方騎樓之服飾攤處前來與告訴人交談
      後，偕同該名被搭訕女子離開。
    (3)21：59：30至21：59：46間顯示：被告面向畫面中捷運站
      前之小貨車，與小貨車內之人談話後，走向騎樓柱子旁，
      先以手勾勒告訴人脖子，將告訴人由畫面中騎樓處往右方
      巷子口帶。於21：59：34時，畫面中原坐在小貨車上白衣
      男子下車，並走往人行道。告訴人掙脫被告後，被告再以
      手搭在告訴人肩膀上推往左方靠近捷運站出口處，此時上
      開白衣男子在旁觀看，並於被告再次將告訴人踹踢拉扯並
      推往右方巷子內時，隨之上前朝已摔倒之告訴人身上踹踢
      。
    2.第14號鏡頭監視錄影畫面部分：
    (1)21：59：48至21：59：58間顯示：被告將告訴人推到在地
      ，身穿白色上衣著淺色短褲之男子（即白衣男子）隨即上
      前，跨站在告訴人雙腳上方，先以左腳，再以右腳各踢告
      訴人頭部1 次，再以右腳踢告訴人腰部，致告訴人再次倒
      地。（此段期間被告站在一旁觀看，21：59：52時，另名
      黑衣男子亦出現在旁觀看，並於21：59：54時，以左腳踢
      告訴人）。
    (2)22：00：05顯示：白衣男子走進巷子離去，另名黑衣男子
      以手搭在被告肩上將被告與告訴人隔開後離去，被告則繼
      續與告訴人留在原地交談。
    (3)22：02：42至22：02：54間顯示：被告又與告訴人一陣拉
      扯後，將告訴人推往巷子內，繼續理論。
    (4)22：03：23顯示：2 名員警陸續到場介入處理。
  (三)自上開勘驗光碟內容，足認被告係先與坐在小貨車之白衣男
    子談話後，才上前拉扯告訴人，欲將告訴人往小貨車方向帶
    ，白衣男子在被告上前拉扯告訴人時，即已在旁觀看，並於
    被告將告訴人往巷子內推時，緊跟著往巷內移動，且在被告
    將告訴人推到在地時，隨即上前以腳踢踹告訴人頭部、腰部
    數次；而黑衣男子在白衣男子踢踹告訴人時，亦上前觀看，
    並以腳踢告訴人，且在告訴人站起來與被告在巷口處理論後
    ，以手搭在被告肩上，將被告與告訴人隔開來。以上開2 名
    姓名、年籍不詳之成年男子與被告之互動，及上開2 人於被
    告將告訴人推到在地後，隨即上前毆打告訴人之情形觀之，
    被告所辯與該2 人不相識云云，應屬卸責之詞，當難採信，
    應認被告與該2 名姓名、年籍不詳之成年男子，有傷害人之
    身體之犯意聯絡及行為分擔，至為明確。綜上所述，被告普
    通傷害之犯行已甚明確，洵堪認定。
三、核被告所為，係犯刑法第277 條第1 項之普通傷害罪。被告
    與上開2 名姓名年籍不詳之成年男子，就上開犯行有犯意聯
    絡及行為分擔，均為共同正犯。爰審酌被告僅因懷疑告訴人
    與其女性客戶搭訕，影響其作生意，竟夥同2 人毆打告訴人
    致告訴人受傷，告訴人所受傷勢不輕，且尚未能與告訴人達
    成和解，惟其犯罪後尚能就其本人傷害之犯行坦承不諱，態
    度尚可等一切情狀，量處如主文所示之刑，並諭知其易科罰
    金之折算標準，以示懲儆，公訴人求處有期徒刑8 月，容有
    過重，尚難准許。至被告是否如告訴人所述，另有妨害自由
    之犯行，因未據公訴人提起公訴，本院自無法併為審理，附
    此敘明。
據上論斷，應依刑事訴訟法第273 條之1 第1 項、第299 條第1
項前段，刑法第28條、第277 條第1 項、第41條第1 項前段，刑
法施行法第1 條之1 第1 項、第2 項前段，判決如主文。
本案經檢察官彭康凡到庭執行職務。
中    華    民    國    99    年    10    月    14    日
                  刑事第一庭法  官  雷雯華
以上正本證明與原本無異。
如不服本判決，應於判決送達後10日內，向本院提出上訴狀。
                            書記官  陳麗津
中    華    民    國    99    年    10    月    14    日
附錄本案論罪科刑法條之依據：
刑法第277條第1項:
傷害人之身體或健康者，處3 年以下有期徒刑、拘役或1,000 元
以下罰金。

司法院資訊處製作；財團法人民間司法改革基金會備份。
